臺灣高等法院高雄分院民事判決　　　　　 96年度上字第127號
上　訴　人　 乙○○
訴訟代理人　 王叡齡律師
　　　　　　 陳建誌律師
被　上訴人 　戊○○
　　　　　 　　　　　　　弄21號5樓
兼訴訟代理人 丙○○
上列當事人間因請求損害賠償事件，對於民國96年5 月31日臺灣
高雄地方法院96年度訴字第270 號第一審判決提起上訴，本院於
96年10月17日言詞辯論終結，判決如下：
    主  文
上訴駁回。
第二審訴訟費用由上訴人負擔。
　　事實及理由
一、被上訴人未於言詞辯論期日到場，核無民事訴訟法第386 條
    所列各款情形之一，准依上訴人之聲請為一造辯論判決。
二、上訴人起訴主張：訴外人薛寅南於民國（下同）94年7 月1
    日起至95年7 月1 日止，受上訴人委任經營管理新南美窗簾
    布行（下稱新南美布行）所屬，位於中國義烏市福田市場一
    樓C 區1591號分店、設備，及置於同市江東四區118 幢7- 8
    號新南美布行所屬公司、倉庫之所有設備、貨品、車輛。薛
    寅南邀同被上訴人擔任連帶保證人，就前開物品與上訴人簽
    訂保管契約書（下稱系爭保管契約）。詎薛寅南於竟違反委
    任事由，利用職務之便，掏空經管之系爭保管契約書內物品
    後，逃逸無蹤，致上訴人受新臺幣（下同）500 萬元之損害
    。被上訴人為系爭保管契約之連帶保證人，依約自應負連帶
    清償責任，爰依連帶保證及侵權行為或契約法律關係，擇一
    請求被上訴人負賠償之責等情。聲明：被上訴人應連帶給付
    上訴人500 萬元及自起訴狀繕本送達時至清償日止按年息5%
    之利息。
三、被上訴人則以：被上訴人戊○○與丙○○是婆媳關係，先前
    即在上訴人經營之新南美布行工作，戊○○擔任會計工作，
    丙○○則負責分店之營業。薛寅南亦受雇於上訴人，並前往
    中國大陸工作，伊兩人雖有擔任薛寅南之連帶保證人，並簽
    訂系爭保管契約，惟上訴人並未確實交付系爭保管契約書上
    之物品。上訴人所提之錄音光碟及廠商聲明書並不實在，不
    能證明薛寅南有違約之情事，上訴人之請求無理由等語資為
    抗辯。
四、原審為上訴人敗訴之判決，上訴人不服，提起上訴請求：(一)
    原判決廢棄。(二)上開廢棄部分，被上訴人應連帶給付上訴人
    新台幣伍佰萬元整，及自起訴狀繕本送達翌日起至清償日止
    ，按年息5%計算之利息。被上訴人則請求駁回上訴。
五、本院判斷：
  (1)上訴人與薛寅南簽訂之保管契約書保管內容項目為：「一、
    保管日期：自西元2005年7 月1日起至西元2006年7 月1 日
    止，為期1 年。二、公司1 家及所有設備。三、倉庫1 家及
    所有貨品及車輛。四、店面1 家及設備（地址為中國義烏福
    田市場1 樓C 區1591號）。五. 上述保管物品總市值：新臺
    幣500 萬元整。六. 上述貨物或物品及其他有價商品及其他
    有價商品之存放地點，以第七條內容所述。七. 存放地點：
    中國義烏市江東四區118 幢7-8 號」。（原審95年度訴字第
    537 號卷第4 頁），核僅就保管之物為籠統之記載，並未詳
    細載所謂公司設備、貨品、車輛等保管之確實品名、數量等
    細目，被上訴人否認上訴人有交付如系爭保管契約書所指物
    品予薛寅南保管及違約之事實，上訴人僅泛言伊與薛寅南曾
    就保管物品有清點，惟未提出清單復未就薛寅南確已收受之
    事實為未舉證。雖上訴人主張伊於93年11月29日至94年5 月
    11日間曾以永慶國際股份有限公司之名義匯款約500 多萬元
    至伊於大陸地區開設之帳戶作為開設典雅家紡之用而以該筆
    金錢購至系爭保管契約所載之物品、設備，並提出匯款單為
    證（本院卷第48至53頁），惟核匯款單僅能證明有匯款之事
    實，無從證明該款有購買何物品交予薛寅南保管。證人丁○
    ○證稱伊係上訴人經營新南美窗簾布行的員工，在台南縣新
    營任經理，於2004年12月10日去過大陸上訴人之公司，去一
    星期即回台，第2 次是2005年3 月5 日去了13天即回台，看
    到義烏市公司有針車40至50台，有1 台貨車、1 台休旅車及
    窗簾布料成品等（本院卷第70至73頁），惟丁○○赴大陸上
    訴人公司之期間，係在保管契約書所指薛寅南保管物品時間
    之前，參以丁○○另稱伊任職時亦曾立保管契約書、保管物
    品數量常有更迭（本院卷第72、73頁），則丁○○赴大陸上
    訴人公司看到之物品，亦不能證明即係上訴人交予薛寅南保
    管之物品。至上訴人迨至本院行言詞辯論時，始突另提出峻
    凰企業社聲明稿影本（本院卷第96頁），僅說明該企業社有
    匯款至大陸上訴人經營之公司作為訂貨使用等情，惟究有無
    購置物品交予薛寅南保管，尚無法證明。該私人於審判外所
    書文書，亦不能認得證明薛寅南有保管及處分上訴人所述之
    保管物情事。況於本院行辯論時，始提出該聲明稿，作為證
    據，而不時適當時期提出，亦生失權效果。
  (2)證人甲○○固證稱95年3 至5 月間曾向薛寅南購貨約4 、5
    筆，貨款約50,000至100,000 元等語（本院卷第69頁）及上
    訴人提出與薛寅南對話之音光碟、譯文及廠商聲明貨款已匯
    入薛寅南之帳戶內，欲證明薛寅南違約之事實。惟參酌該錄
    音光碟譯文之內容，微論其間有涉及誘導不當之詞，且均僅
    談及薛寅南未將收自客戶之貨款繳回及上訴人匯款予薛寅南
    之事實，就系爭保管契約書上保管物品是否有如上訴人主張
    之事實則隻字未提，此有上訴人提出之譯文及廠商聲明書可
    稽（原審卷第68至75頁）。依錄音光碟內容縱令認薛寅南有
    侵占貨款之情事，然侵占貨款亦與上訴人主張薛寅南係違反
    系爭保管契約，即處分保管物品致上訴人受有500 萬元損害
    之事實無涉。上訴人既不能證明主債務人薛寅南有何違約或
    侵權行為情事，則其另依民法保證債務之本旨，自難令被上
    訴人負連帶保證之賠償責任。從而，上訴人請求被上訴人應
    連帶給付上訴人500 萬元，當屬無據。
七、據上所述，上訴人請求被上訴人連帶給付500 萬元及法定利
    息為無理由，原審為上訴人敗訴之判決，核無違誤, 上訴意
    旨指摘原判決不當，求予廢棄為無理由，應予駁回。
據上論結，本件上訴為無理由，依民事訴訟法第385 條第1 項、
第449 條第1 項、第78條，判決如主文。
中　　華　　民　　國　　96　　年　　10　　月　　31　　日
                            民事第六庭
                                審判長法官   許明進
                                法      官   陳真真
                                法      官   張明振
以上正本證明與原本無異。
如對本判決上訴，須於判決送達後20日內向本院提出上訴狀，其
未表明上訴理由者，應於上訴後20日內向本院提出上訴理由書（
均須按他造當事人之人數附繕本）。上訴時應提出委任律師或具
有律師資格之人之委任狀，並依附註條文規定辦理。
中　　華　　民　　國　　96　　年　　11　　月　　2 　　日
　　　　　　　　　 　 　　　　　書  記  官　 黃琳群
附註：
民事訴訟法第466條之1：
對於第二審判決上訴，上訴人應委任律師為訴訟代理人，但上訴
人或其法定代理人具有律師資格者，不在此限。
上訴人之配偶、3 親等內之血親、2 親等內之姻親，或上訴人為
法人、中央或地方機關時，其所屬專任人員具有律師資格並經法
院認為適當者，亦得為第三審訴訟代理人。第1 項但書及第2 項
情形，應於提起上訴或委任時釋明之。
                                               W
